---
title: "Analyse"
output: html_document
---

```{r setup, include=FALSE}
knitr::opts_chunk$set(echo = TRUE)
```

```{r, echo = FALSE, warning = FALSE, message = FALSE, results = FALSE}
# Librairies
library(tidyverse)
library(openxlsx)
library(texreg)
library(lmerTest)
library(lme4)
library(kableExtra)
library(ggpubr)
library(rstatix)
library(car)
library(plotly)
library(sjPlot)
library(htmlwidgets)
# Importation des datas
data <- openxlsx::read.xlsx("/home/baptiste.criniere/Documents/PB_AD_KA/Data/icy_size3.xlsx", sheet = 1)
demo <- openxlsx::read.xlsx("/home/baptiste.criniere/Documents/PB_AD_KA/Data/Demographics_11-2021_Amal_modified.xlsx", sheet = 3, startRow = 2)
demo <- demo %>% select(EXCEL, BRAINBANK, GENDER, AGE)
demo <- demo %>% rename(ID = EXCEL)
data <- merge(data, demo, by.x = "brain_id", by.y = "ID")
data <- data %>%  mutate_at(vars(GENDER, BRAINBANK, brain_id, disease_grp, modality), factor)
centre <- c("A", "B", "C", "IOP", "L", "P", "Q", "R", "R/M")
levels(data$BRAINBANK) <- centre
```
# Dynamic Boxplot {.tabset}
## Size 3 {.tabset}
### All CATHB 
```{r echo = FALSE, message=FALSE,  warning=FALSE}
# Analyse avec la modalité All CATHB
# On fait la moyenne des airs des Cathepsine pour une chaque cellule
# Ensuite on fait des airs des cellules pour un même individu
data2 <- data %>% filter(modality == "all CATHB")
data2 <- data2 %>% group_by(brain_id, image_id, cell_id) %>% summarize(moyenne = mean(area_um2, na.rm = TRUE))
group <- data %>% group_by(brain_id, disease_grp) %>% summarize()
data2 <- merge(data2, group, by.x = "brain_id", by.y = "brain_id")

data3 <- data2 %>% group_by(brain_id) %>% summarize(mean = mean(moyenne, na.rm = TRUE))
data3 <- merge(data3, group, by.x = "brain_id", by.y = "brain_id")
p <- data3 %>% ggplot(aes(x = disease_grp, y = mean, text = brain_id))+
  geom_boxplot()+
  geom_jitter()+
  theme_classic()
l <- plotly::ggplotly(p, tooltip="text")
htmltools::tagList(l)
```

### LF
```{r echo = FALSE, message=FALSE,  warning=FALSE}
# Analyse avec la modalité minus LF
# Ensuite on fait des airs des cellules pour un même individu
data2 <- data %>% filter(modality == "LF")
data2 <- data2 %>% group_by(brain_id, image_id, cell_id) %>% summarize(Somme = sum(area_um2, na.rm = TRUE))
group <- data %>% group_by(brain_id, disease_grp) %>% summarize()
data2 <- merge(data2, group, by.x = "brain_id", by.y = "brain_id")

data3 <- data2 %>% group_by(brain_id) %>% summarize(mean = mean(Somme, na.rm = TRUE))
data3 <- merge(data3, group, by.x = "brain_id", by.y = "brain_id")
p <- data3 %>% ggplot(aes(x = disease_grp, y = mean, text = brain_id))+
  geom_boxplot()+
  geom_jitter()+
  theme_classic()
l <- plotly::ggplotly(p, tooltip="text")
htmltools::tagList(l)
```

### minus LF
```{r echo = FALSE, message=FALSE,  warning=FALSE}
# Analyse avec la modalité minus LF
# Ensuite on fait des airs des cellules pour un même individu
data2 <- data %>% filter(modality == "minus LF")
data2 <- data2 %>% group_by(brain_id, image_id, cell_id) %>% summarize(moyenne = mean(area_um2, na.rm = TRUE))
group <- data %>% group_by(brain_id, disease_grp) %>% summarize()
data2 <- merge(data2, group, by.x = "brain_id", by.y = "brain_id")

data3 <- data2 %>% group_by(brain_id) %>% summarize(mean = mean(moyenne, na.rm = TRUE))
data3 <- merge(data3, group, by.x = "brain_id", by.y = "brain_id")
p <- data3 %>% ggplot(aes(x = disease_grp, y = mean, text = brain_id))+
  geom_boxplot()+
  geom_jitter()+
  theme_classic()
l <- plotly::ggplotly(p, tooltip="text")
htmltools::tagList(l)
```


### excl CATHB
```{r echo = FALSE, message=FALSE,  warning=FALSE}
# Analyse avec la modalité excl CATHB
# Ensuite on fait des airs des cellules pour un même individu
data2 <- data %>% filter(modality == "excl CATHB")
data2 <- data2 %>% group_by(brain_id, image_id, cell_id) %>% summarize(moyenne = mean(area_um2, na.rm = TRUE))
group <- data %>% group_by(brain_id, disease_grp) %>% summarize()
data2 <- merge(data2, group, by.x = "brain_id", by.y = "brain_id")

data3 <- data2 %>% group_by(brain_id) %>% summarize(mean = mean(moyenne, na.rm = TRUE))
data3 <- merge(data3, group, by.x = "brain_id", by.y = "brain_id")
p <- data3 %>% ggplot(aes(x = disease_grp, y = mean, text = brain_id))+
  geom_boxplot()+
  geom_jitter()+
  theme_classic()
l <- plotly::ggplotly(p, tooltip="text")
htmltools::tagList(l)
```

### contour
```{r echo = FALSE, message=FALSE,  warning=FALSE}
# Analyse avec la modalité excl CATHB
# Ensuite on fait des airs des cellules pour un même individu
data2 <- data %>% filter(modality == "contour")
data2 <- data2 %>% group_by(brain_id) %>% summarize(moyenne = mean(area_um2, na.rm = TRUE))
group <- data %>% group_by(brain_id, disease_grp) %>% summarize()
data2 <- merge(data2, group, by.x = "brain_id", by.y = "brain_id")

p <- data2 %>% ggplot(aes(x = disease_grp, y = moyenne, text = brain_id))+
  geom_boxplot()+
  geom_jitter()+
  theme_classic()
l <- plotly::ggplotly(p, tooltip="text")
htmltools::tagList(l)
```

### nb_poncta_area_um2_weighted
```{r echo = FALSE, message=FALSE,  warning=FALSE}
# Analyse avec la modalité All CATHB
# On fait la moyenne des airs des Cathepsine pour une chaque cellule
# Ensuite on fait des airs des cellules pour un même individu
data2 <- data %>% filter(modality == "all CATHB")
data2 <- data2 %>% select(brain_id, image_id, cell_id, nb_poncta_area_um2_weighted)
data2 <- unique(data2)

group <- data %>% group_by(brain_id, disease_grp) %>% summarize()
data2 <- merge(data2, group, by.x = "brain_id", by.y = "brain_id")

data3 <- data2 %>% group_by(brain_id) %>% summarize(mean = mean(nb_poncta_area_um2_weighted, na.rm = TRUE))
data3 <- merge(data3, group, by.x = "brain_id", by.y = "brain_id")
p <- data3 %>% ggplot(aes(x = disease_grp, y = mean, text = brain_id))+
  geom_boxplot()+
  geom_jitter()+
  theme_classic()
l <- plotly::ggplotly(p, tooltip="text")
htmltools::tagList(l)
```

## Size 4 {.tabset}
```{r, echo = FALSE, warning = FALSE, message = FALSE, results = FALSE}
data <- openxlsx::read.xlsx("/home/baptiste.criniere/Documents/PB_AD_KA/Data/icy_size4.xlsx", sheet = 1)
demo <- openxlsx::read.xlsx("/home/baptiste.criniere/Documents/PB_AD_KA/Data/Demographics_11-2021_Amal_modified.xlsx", sheet = 3, startRow = 2)
demo <- demo %>% select(EXCEL, BRAINBANK, GENDER, AGE)
demo <- demo %>% rename(ID = EXCEL)
data <- merge(data, demo, by.x = "brain_id", by.y = "ID")
data <- data %>%  mutate_at(vars(GENDER, BRAINBANK, brain_id, disease_grp, modality), factor)
centre <- c("A", "B", "C", "IOP", "L", "P", "Q", "R", "R/M")
levels(data$BRAINBANK) <- centre
```

### All CATHB 
```{r echo = FALSE, message=FALSE,  warning=FALSE}
# Analyse avec la modalité All CATHB
# On fait la moyenne des airs des Cathepsine pour une chaque cellule
# Ensuite on fait des airs des cellules pour un même individu
data2 <- data %>% filter(modality == "all CATHB")
data2 <- data2 %>% group_by(brain_id, image_id, cell_id) %>% summarize(moyenne = mean(area_um2, na.rm = TRUE))
group <- data %>% group_by(brain_id, disease_grp) %>% summarize()
data2 <- merge(data2, group, by.x = "brain_id", by.y = "brain_id")

data3 <- data2 %>% group_by(brain_id) %>% summarize(mean = mean(moyenne, na.rm = TRUE))
data3 <- merge(data3, group, by.x = "brain_id", by.y = "brain_id")
p <- data3 %>% ggplot(aes(x = disease_grp, y = mean, text = brain_id))+
  geom_boxplot()+
  geom_jitter()+
  theme_classic()
l <- plotly::ggplotly(p, tooltip="text")
htmltools::tagList(l)
```

### LF
```{r echo = FALSE, message=FALSE,  warning=FALSE}
# Analyse avec la modalité minus LF
# Ensuite on fait des airs des cellules pour un même individu
data2 <- data %>% filter(modality == "LF")
data2 <- data2 %>% group_by(brain_id, image_id, cell_id) %>% summarize(Somme = sum(area_um2, na.rm = TRUE))
group <- data %>% group_by(brain_id, disease_grp) %>% summarize()
data2 <- merge(data2, group, by.x = "brain_id", by.y = "brain_id")

data3 <- data2 %>% group_by(brain_id) %>% summarize(mean = mean(Somme, na.rm = TRUE))
data3 <- merge(data3, group, by.x = "brain_id", by.y = "brain_id")
p <- data3 %>% ggplot(aes(x = disease_grp, y = mean, text = brain_id))+
  geom_boxplot()+
  geom_jitter()+
  theme_classic()
l <- plotly::ggplotly(p, tooltip="text")
htmltools::tagList(l)
```

### minus LF
```{r echo = FALSE, message=FALSE,  warning=FALSE}
# Analyse avec la modalité minus LF
# Ensuite on fait des airs des cellules pour un même individu
data2 <- data %>% filter(modality == "minus LF")
data2 <- data2 %>% group_by(brain_id, image_id, cell_id) %>% summarize(moyenne = mean(area_um2, na.rm = TRUE))
group <- data %>% group_by(brain_id, disease_grp) %>% summarize()
data2 <- merge(data2, group, by.x = "brain_id", by.y = "brain_id")

data3 <- data2 %>% group_by(brain_id) %>% summarize(mean = mean(moyenne, na.rm = TRUE))
data3 <- merge(data3, group, by.x = "brain_id", by.y = "brain_id")
p <- data3 %>% ggplot(aes(x = disease_grp, y = mean, text = brain_id))+
  geom_boxplot()+
  geom_jitter()+
  theme_classic()
l <- plotly::ggplotly(p, tooltip="text")
htmltools::tagList(l)
```


### excl CATHB
```{r echo = FALSE, message=FALSE,  warning=FALSE}
# Analyse avec la modalité excl CATHB
# Ensuite on fait des airs des cellules pour un même individu
data2 <- data %>% filter(modality == "excl CATHB")
data2 <- data2 %>% group_by(brain_id, image_id, cell_id) %>% summarize(moyenne = mean(area_um2, na.rm = TRUE))
group <- data %>% group_by(brain_id, disease_grp) %>% summarize()
data2 <- merge(data2, group, by.x = "brain_id", by.y = "brain_id")

data3 <- data2 %>% group_by(brain_id) %>% summarize(mean = mean(moyenne, na.rm = TRUE))
data3 <- merge(data3, group, by.x = "brain_id", by.y = "brain_id")
p <- data3 %>% ggplot(aes(x = disease_grp, y = mean, text = brain_id))+
  geom_boxplot()+
  geom_jitter()+
  theme_classic()
l <- plotly::ggplotly(p, tooltip="text")
htmltools::tagList(l)
```

### contour
```{r echo = FALSE, message=FALSE,  warning=FALSE}
# Analyse avec la modalité excl CATHB
# Ensuite on fait des airs des cellules pour un même individu
data2 <- data %>% filter(modality == "contour")
data2 <- data2 %>% group_by(brain_id) %>% summarize(moyenne = mean(area_um2, na.rm = TRUE))
group <- data %>% group_by(brain_id, disease_grp) %>% summarize()
data2 <- merge(data2, group, by.x = "brain_id", by.y = "brain_id")

p <- data2 %>% ggplot(aes(x = disease_grp, y = moyenne, text = brain_id))+
  geom_boxplot()+
  geom_jitter()+
  theme_classic()
l <- plotly::ggplotly(p, tooltip="text")
htmltools::tagList(l)
```

### nb_poncta_area_um2_weighted
```{r echo = FALSE, message=FALSE,  warning=FALSE}
# Analyse avec la modalité All CATHB
# On fait la moyenne des airs des Cathepsine pour une chaque cellule
# Ensuite on fait des airs des cellules pour un même individu
data2 <- data %>% filter(modality == "all CATHB")
data2 <- data2 %>% select(brain_id, image_id, cell_id, nb_poncta_area_um2_weighted)
data2 <- unique(data2)

group <- data %>% group_by(brain_id, disease_grp) %>% summarize()
data2 <- merge(data2, group, by.x = "brain_id", by.y = "brain_id")

data3 <- data2 %>% group_by(brain_id) %>% summarize(mean = mean(nb_poncta_area_um2_weighted, na.rm = TRUE))
data3 <- merge(data3, group, by.x = "brain_id", by.y = "brain_id")
p <- data3 %>% ggplot(aes(x = disease_grp, y = mean, text = brain_id))+
  geom_boxplot()+
  geom_jitter()+
  theme_classic()
l <- plotly::ggplotly(p, tooltip="text")
htmltools::tagList(l)
```


# Boxplot {.tabset}
## Size 3 {.tabset}
```{r, echo = FALSE, warning = FALSE, message = FALSE, results = FALSE}
data <- openxlsx::read.xlsx("/home/baptiste.criniere/Documents/PB_AD_KA/Data/icy_size3.xlsx", sheet = 1)
demo <- openxlsx::read.xlsx("/home/baptiste.criniere/Documents/PB_AD_KA/Data/Demographics_11-2021_Amal_modified.xlsx", sheet = 3, startRow = 2)
demo <- demo %>% select(EXCEL, BRAINBANK, GENDER, AGE)
demo <- demo %>% rename(ID = EXCEL)
data <- merge(data, demo, by.x = "brain_id", by.y = "ID")
data <- data %>%  mutate_at(vars(GENDER, BRAINBANK, brain_id, disease_grp, modality), factor)
centre <- c("A", "B", "C", "IOP", "L", "P", "Q", "R", "R/M")
levels(data$BRAINBANK) <- centre
```
### All CATHB 
```{r echo = FALSE, message=FALSE,  warning=FALSE}
# Analyse avec la modalité All CATHB
# On fait la moyenne des airs des Cathepsine pour une chaque cellule
# Ensuite on fait des airs des cellules pour un même individu
data2 <- data %>% filter(modality == "all CATHB")
data2 <- data2 %>% group_by(brain_id, image_id, cell_id) %>% summarize(moyenne = mean(area_um2, na.rm = TRUE))
group <- data %>% group_by(brain_id, disease_grp) %>% summarize()
data2 <- merge(data2, group, by.x = "brain_id", by.y = "brain_id")

data3 <- data2 %>% group_by(brain_id) %>% summarize(mean = mean(moyenne, na.rm = TRUE))
data3 <- merge(data3, group, by.x = "brain_id", by.y = "brain_id")
p <- data3 %>% ggplot(aes(x = disease_grp, y = mean, color = disease_grp))+
  geom_boxplot()+
  geom_jitter()+
  scale_color_manual(values = c("darkgreen", "darkmagenta", "darkolivegreen", "darkorange3", "darkseagreen3", "darkslateblue"))+
  theme_classic()+
  theme(legend.position="none")
p
```

### LF
```{r echo = FALSE, message=FALSE,  warning=FALSE}
# Analyse avec la modalité minus LF
# Ensuite on fait des airs des cellules pour un même individu
data2 <- data %>% filter(modality == "LF")
data2 <- data2 %>% group_by(brain_id, image_id, cell_id) %>% summarize(Somme = sum(area_um2, na.rm = TRUE))
group <- data %>% group_by(brain_id, disease_grp) %>% summarize()
data2 <- merge(data2, group, by.x = "brain_id", by.y = "brain_id")

data3 <- data2 %>% group_by(brain_id) %>% summarize(mean = mean(Somme, na.rm = TRUE))
data3 <- merge(data3, group, by.x = "brain_id", by.y = "brain_id")
p <- data3 %>% ggplot(aes(x = disease_grp, y = mean, color = disease_grp))+
  geom_boxplot()+
  geom_jitter()+
  scale_color_manual(values = c("darkgreen", "darkmagenta", "darkolivegreen", "darkorange3", "darkseagreen3", "darkslateblue"))+
  theme_classic()+
  theme(legend.position="none")
p
```

### minus LF
```{r echo = FALSE, message=FALSE,  warning=FALSE}
# Analyse avec la modalité minus LF
# Ensuite on fait des airs des cellules pour un même individu
data2 <- data %>% filter(modality == "minus LF")
data2 <- data2 %>% group_by(brain_id, image_id, cell_id) %>% summarize(moyenne = mean(area_um2, na.rm = TRUE))
group <- data %>% group_by(brain_id, disease_grp) %>% summarize()
data2 <- merge(data2, group, by.x = "brain_id", by.y = "brain_id")

data3 <- data2 %>% group_by(brain_id) %>% summarize(mean = mean(moyenne, na.rm = TRUE))
data3 <- merge(data3, group, by.x = "brain_id", by.y = "brain_id")
p <- data3 %>% ggplot(aes(x = disease_grp, y = mean, color = disease_grp))+
  geom_boxplot()+
  geom_jitter()+
  scale_color_manual(values = c("darkgreen", "darkmagenta", "darkolivegreen", "darkorange3", "darkseagreen3", "darkslateblue"))+
  theme_classic()+
  theme(legend.position="none")
p
```


### excl CATHB
```{r echo = FALSE, message=FALSE,  warning=FALSE}
# Analyse avec la modalité excl CATHB
# Ensuite on fait des airs des cellules pour un même individu
data2 <- data %>% filter(modality == "excl CATHB")
data2 <- data2 %>% group_by(brain_id, image_id, cell_id) %>% summarize(moyenne = mean(area_um2, na.rm = TRUE))
group <- data %>% group_by(brain_id, disease_grp) %>% summarize()
data2 <- merge(data2, group, by.x = "brain_id", by.y = "brain_id")

data3 <- data2 %>% group_by(brain_id) %>% summarize(mean = mean(moyenne, na.rm = TRUE))
data3 <- merge(data3, group, by.x = "brain_id", by.y = "brain_id")
p <- data3 %>% ggplot(aes(x = disease_grp, y = mean, color = disease_grp))+
  geom_boxplot()+
  geom_jitter()+
  scale_color_manual(values = c("darkgreen", "darkmagenta", "darkolivegreen", "darkorange3", "darkseagreen3", "darkslateblue"))+
  theme_classic()+
  theme(legend.position="none")
p
```


## Size 4 {.tabset}
```{r, echo = FALSE, warning = FALSE, message = FALSE, results = FALSE}
data <- openxlsx::read.xlsx("/home/baptiste.criniere/Documents/PB_AD_KA/Data/icy_size4.xlsx", sheet = 1)
demo <- openxlsx::read.xlsx("/home/baptiste.criniere/Documents/PB_AD_KA/Data/Demographics_11-2021_Amal_modified.xlsx", sheet = 3, startRow = 2)
demo <- demo %>% select(EXCEL, BRAINBANK, GENDER, AGE)
demo <- demo %>% rename(ID = EXCEL)
data <- merge(data, demo, by.x = "brain_id", by.y = "ID")
data <- data %>%  mutate_at(vars(GENDER, BRAINBANK, brain_id, disease_grp, modality), factor)
centre <- c("A", "B", "C", "IOP", "L", "P", "Q", "R", "R/M")
levels(data$BRAINBANK) <- centre
```
### All CATHB 
```{r echo = FALSE, message=FALSE,  warning=FALSE}
# Analyse avec la modalité All CATHB
# On fait la moyenne des airs des Cathepsine pour une chaque cellule
# Ensuite on fait des airs des cellules pour un même individu
data2 <- data %>% filter(modality == "all CATHB")
data2 <- data2 %>% group_by(brain_id, image_id, cell_id) %>% summarize(moyenne = mean(area_um2, na.rm = TRUE))
group <- data %>% group_by(brain_id, disease_grp) %>% summarize()
data2 <- merge(data2, group, by.x = "brain_id", by.y = "brain_id")

data3 <- data2 %>% group_by(brain_id) %>% summarize(mean = mean(moyenne, na.rm = TRUE))
data3 <- merge(data3, group, by.x = "brain_id", by.y = "brain_id")
p <- data3 %>% ggplot(aes(x = disease_grp, y = mean, color = disease_grp))+
  geom_boxplot()+
  geom_jitter()+
  scale_color_manual(values = c("darkgreen", "darkmagenta", "darkolivegreen", "darkorange3", "darkseagreen3", "darkslateblue"))+
  theme_classic()+
  theme(legend.position="none")
p
```

### LF
```{r echo = FALSE, message=FALSE,  warning=FALSE}
# Analyse avec la modalité minus LF
# Ensuite on fait des airs des cellules pour un même individu
data2 <- data %>% filter(modality == "LF")
data2 <- data2 %>% group_by(brain_id, image_id, cell_id) %>% summarize(Somme = sum(area_um2, na.rm = TRUE))
group <- data %>% group_by(brain_id, disease_grp) %>% summarize()
data2 <- merge(data2, group, by.x = "brain_id", by.y = "brain_id")

data3 <- data2 %>% group_by(brain_id) %>% summarize(mean = mean(Somme, na.rm = TRUE))
data3 <- merge(data3, group, by.x = "brain_id", by.y = "brain_id")
p <- data3 %>% ggplot(aes(x = disease_grp, y = mean, color = disease_grp))+
  geom_boxplot()+
  geom_jitter()+
  scale_color_manual(values = c("darkgreen", "darkmagenta", "darkolivegreen", "darkorange3", "darkseagreen3", "darkslateblue"))+
  theme_classic()+
  theme(legend.position="none")
p
```

### minus LF
```{r echo = FALSE, message=FALSE,  warning=FALSE}
# Analyse avec la modalité minus LF
# Ensuite on fait des airs des cellules pour un même individu
data2 <- data %>% filter(modality == "minus LF")
data2 <- data2 %>% group_by(brain_id, image_id, cell_id) %>% summarize(moyenne = mean(area_um2, na.rm = TRUE))
group <- data %>% group_by(brain_id, disease_grp) %>% summarize()
data2 <- merge(data2, group, by.x = "brain_id", by.y = "brain_id")

data3 <- data2 %>% group_by(brain_id) %>% summarize(mean = mean(moyenne, na.rm = TRUE))
data3 <- merge(data3, group, by.x = "brain_id", by.y = "brain_id")
p <- data3 %>% ggplot(aes(x = disease_grp, y = mean, color = disease_grp))+
  geom_boxplot()+
  geom_jitter()+
  scale_color_manual(values = c("darkgreen", "darkmagenta", "darkolivegreen", "darkorange3", "darkseagreen3", "darkslateblue"))+
  theme_classic()+
  theme(legend.position="none")
p
```


### excl CATHB
```{r echo = FALSE, message=FALSE,  warning=FALSE}
# Analyse avec la modalité excl CATHB
# Ensuite on fait des airs des cellules pour un même individu
data2 <- data %>% filter(modality == "excl CATHB")
data2 <- data2 %>% group_by(brain_id, image_id, cell_id) %>% summarize(moyenne = mean(area_um2, na.rm = TRUE))
group <- data %>% group_by(brain_id, disease_grp) %>% summarize()
data2 <- merge(data2, group, by.x = "brain_id", by.y = "brain_id")

data3 <- data2 %>% group_by(brain_id) %>% summarize(mean = mean(moyenne, na.rm = TRUE))
data3 <- merge(data3, group, by.x = "brain_id", by.y = "brain_id")
p <- data3 %>% ggplot(aes(x = disease_grp, y = mean, color = disease_grp))+
  geom_boxplot()+
  geom_jitter()+
  scale_color_manual(values = c("darkgreen", "darkmagenta", "darkolivegreen", "darkorange3", "darkseagreen3", "darkslateblue"))+
  theme_classic()+
  theme(legend.position="none")
p
```



# Control vs disease {.tabset}
## Size 3
```{r, echo = FALSE, warning = FALSE, message = FALSE, results = FALSE}
data <- openxlsx::read.xlsx("/home/baptiste.criniere/Documents/PB_AD_KA/Data/icy_size3.xlsx", sheet = 1)
demo <- openxlsx::read.xlsx("/home/baptiste.criniere/Documents/PB_AD_KA/Data/Demographics_11-2021_Amal_modified.xlsx", sheet = 3, startRow = 2)
demo <- demo %>% select(EXCEL, BRAINBANK, GENDER, AGE)
demo <- demo %>% rename(ID = EXCEL)
data <- merge(data, demo, by.x = "brain_id", by.y = "ID")
data <- data %>%  mutate_at(vars(GENDER, BRAINBANK, brain_id, disease_grp, modality), factor)
centre <- c("A", "B", "C", "IOP", "L", "P", "Q", "R", "R/M")
levels(data$BRAINBANK) <- centre
```

```{r, results = 'asis', echo = FALSE,warning=FALSE, message=FALSE}
## all CATHB
data2 <- data %>% filter(modality == "all CATHB")
data2 <- data2 %>% group_by(brain_id, image_id, cell_id) %>% summarize(moyenne = mean(area_um2, na.rm = TRUE))
group <- data %>% group_by(brain_id, disease_grp) %>% summarize()
data2 <- merge(data2, group, by.x = "brain_id", by.y = "brain_id")
data2$disease_grp <- relevel(data2$disease_grp, ref = "CTRL")
mod1 <- lmer(moyenne ~ disease_grp  + (1 | brain_id), data = data2)
ggResidpanel::resid_panel(mod1)
# Anova(mod1)
# performance::icc(mod1)
# emmeans::emmeans(mod1, trt.vs.ctrl ~ disease_grp)$contrasts

## LF
data2 <- data %>% filter(modality == "LF")
data2 <- data2 %>% group_by(brain_id, image_id, cell_id) %>% summarize(moyenne = sum(area_um2, na.rm = TRUE))
group <- data %>% group_by(brain_id, disease_grp) %>% summarize()
data2 <- merge(data2, group, by.x = "brain_id", by.y = "brain_id")
data2$disease_grp <- relevel(data2$disease_grp, ref = "CTRL")
mod2 <- lmer(moyenne ~ disease_grp  + (1 | brain_id), data = data2)
# ggResidpanel::resid_panel(mod2)
# Anova(mod2)
# performance::icc(mod2)
# emmeans::emmeans(mod2, trt.vs.ctrl ~ disease_grp)$contrasts

## excl CATHB
data2 <- data %>% filter(modality == "excl CATHB")
data2 <- data2 %>% group_by(brain_id, image_id, cell_id) %>% summarize(moyenne = mean(area_um2, na.rm = TRUE))
group <- data %>% group_by(brain_id, disease_grp) %>% summarize()
data2 <- merge(data2, group, by.x = "brain_id", by.y = "brain_id")
data2$disease_grp <- relevel(data2$disease_grp, ref = "CTRL")
mod3 <- lmer(moyenne ~ disease_grp  + (1 | brain_id), data = data2)
# ggResidpanel::resid_panel(mod3)
# Anova(mod3)
# performance::icc(mod3)
# emmeans::emmeans(mod3, trt.vs.ctrl ~ disease_grp)$contrasts

## minus LF
data2 <- data %>% filter(modality == "minus LF")
data2 <- data2 %>% group_by(brain_id, image_id, cell_id) %>% summarize(moyenne = mean(area_um2, na.rm = TRUE))
group <- data %>% group_by(brain_id, disease_grp) %>% summarize()
data2 <- merge(data2, group, by.x = "brain_id", by.y = "brain_id")
data2$disease_grp <- relevel(data2$disease_grp, ref = "CTRL")
mod4 <- lmer(moyenne ~ disease_grp  + (1 | brain_id), data = data2)
# ggResidpanel::resid_panel(mod4)
# Anova(mod4)
# performance::icc(mod4)
# emmeans::emmeans(mod4, trt.vs.ctrl ~ disease_grp)$contrasts

## Nb_poncta_area_um2_weighted
data2 <- data %>% filter(modality == "all CATHB")
data2 <- data2 %>% select(brain_id, image_id, cell_id, nb_poncta_area_um2_weighted)
data2 <- unique(data2)
group <- data %>% group_by(brain_id, disease_grp) %>% summarize()
data2 <- merge(data2, group, by.x = "brain_id", by.y = "brain_id")
data2$disease_grp <- relevel(data2$disease_grp, ref = "CTRL")
mod5 <- lmer(nb_poncta_area_um2_weighted ~ disease_grp  + (1 | brain_id), data = data2)
# ggResidpanel::resid_panel(mod5)
# Anova(mod5)
# performance::icc(mod5)
# emmeans::emmeans(mod5, trt.vs.ctrl ~ disease_grp)$contrasts

## Représentation graphique
texreg::knitreg(list(mod1, mod2, mod3, mod4, mod5),
                custom.model.names = c("Model all CATHB", "Model LF", "Model excl CATHB", "Model minus LF", "Model nb_poncta"),
                caption            = "CTRL vs Disease for each modality",
                caption.above      = TRUE,
                single.row         = TRUE,
                bold = TRUE,
                label = "wow")
```



## Size 4
```{r, echo = FALSE, warning = FALSE, message = FALSE, results = FALSE}
data <- openxlsx::read.xlsx("/home/baptiste.criniere/Documents/PB_AD_KA/Data/icy_size4.xlsx", sheet = 1)
demo <- openxlsx::read.xlsx("/home/baptiste.criniere/Documents/PB_AD_KA/Data/Demographics_11-2021_Amal_modified.xlsx", sheet = 3, startRow = 2)
demo <- demo %>% select(EXCEL, BRAINBANK, GENDER, AGE)
demo <- demo %>% rename(ID = EXCEL)
data <- merge(data, demo, by.x = "brain_id", by.y = "ID")
data <- data %>%  mutate_at(vars(GENDER, BRAINBANK, brain_id, disease_grp, modality), factor)
centre <- c("A", "B", "C", "IOP", "L", "P", "Q", "R", "R/M")
levels(data$BRAINBANK) <- centre
```

```{r, results = 'asis', echo = FALSE,warning=FALSE, message=FALSE}
## all CATHB
data2 <- data %>% filter(modality == "all CATHB")
data2 <- data2 %>% group_by(brain_id, image_id, cell_id) %>% summarize(moyenne = mean(area_um2, na.rm = TRUE))
group <- data %>% group_by(brain_id, disease_grp) %>% summarize()
data2 <- merge(data2, group, by.x = "brain_id", by.y = "brain_id")
data2$disease_grp <- relevel(data2$disease_grp, ref = "CTRL")
mod1 <- lmer(moyenne ~ disease_grp  + (1 | brain_id), data = data2)
# ggResidpanel::resid_panel(mod1)
# Anova(mod1)
# performance::icc(mod1)
# emmeans::emmeans(mod1, trt.vs.ctrl ~ disease_grp)$contrasts

## LF
data2 <- data %>% filter(modality == "LF")
data2 <- data2 %>% group_by(brain_id, image_id, cell_id) %>% summarize(moyenne = sum(area_um2, na.rm = TRUE))
group <- data %>% group_by(brain_id, disease_grp) %>% summarize()
data2 <- merge(data2, group, by.x = "brain_id", by.y = "brain_id")
data2$disease_grp <- relevel(data2$disease_grp, ref = "CTRL")
mod2 <- lmer(moyenne ~ disease_grp  + (1 | brain_id), data = data2)
# ggResidpanel::resid_panel(mod2)
# Anova(mod2)
# performance::icc(mod2)
# emmeans::emmeans(mod2, trt.vs.ctrl ~ disease_grp)$contrasts

## excl CATHB
data2 <- data %>% filter(modality == "excl CATHB")
data2 <- data2 %>% group_by(brain_id, image_id, cell_id) %>% summarize(moyenne = mean(area_um2, na.rm = TRUE))
group <- data %>% group_by(brain_id, disease_grp) %>% summarize()
data2 <- merge(data2, group, by.x = "brain_id", by.y = "brain_id")
data2$disease_grp <- relevel(data2$disease_grp, ref = "CTRL")
mod3 <- lmer(moyenne ~ disease_grp  + (1 | brain_id), data = data2)
# ggResidpanel::resid_panel(mod3)
# Anova(mod3)
# performance::icc(mod3)
# emmeans::emmeans(mod3, trt.vs.ctrl ~ disease_grp)$contrasts

## minus LF
data2 <- data %>% filter(modality == "minus LF")
data2 <- data2 %>% group_by(brain_id, image_id, cell_id) %>% summarize(moyenne = mean(area_um2, na.rm = TRUE))
group <- data %>% group_by(brain_id, disease_grp) %>% summarize()
data2 <- merge(data2, group, by.x = "brain_id", by.y = "brain_id")
data2$disease_grp <- relevel(data2$disease_grp, ref = "CTRL")
mod4 <- lmer(moyenne ~ disease_grp  + (1 | brain_id), data = data2)
# ggResidpanel::resid_panel(mod4)
# Anova(mod4)
# performance::icc(mod4)
# emmeans::emmeans(mod4, trt.vs.ctrl ~ disease_grp)$contrasts

## Nb_poncta_area_um2_weighted
data2 <- data %>% filter(modality == "all CATHB")
data2 <- data2 %>% select(brain_id, image_id, cell_id, nb_poncta_area_um2_weighted)
data2 <- unique(data2)
group <- data %>% group_by(brain_id, disease_grp) %>% summarize()
data2 <- merge(data2, group, by.x = "brain_id", by.y = "brain_id")
data2$disease_grp <- relevel(data2$disease_grp, ref = "CTRL")
mod5 <- lmer(nb_poncta_area_um2_weighted ~ disease_grp  + (1 | brain_id), data = data2)
# ggResidpanel::resid_panel(mod5)
# Anova(mod5)
# performance::icc(mod5)
# emmeans::emmeans(mod5, trt.vs.ctrl ~ disease_grp)$contrasts

## Représentation graphique
texreg::knitreg(list(mod1, mod2, mod3, mod4, mod5),
                custom.model.names = c("Model all CATHB", "Model LF", "Model excl CATHB", "Model minus LF", "Model nb_poncta"),
                caption            = "CTRL vs Disease for each modality",
                caption.above      = TRUE,
                single.row         = TRUE,
                bold = TRUE,
                label = "wow")
```




# Supplementary {.tabset}
## Size 3 {.tabset}
```{r, echo = FALSE, warning = FALSE, message = FALSE, results = FALSE}
data <- openxlsx::read.xlsx("/home/baptiste.criniere/Documents/PB_AD_KA/Data/icy_size3.xlsx", sheet = 1)
demo <- openxlsx::read.xlsx("/home/baptiste.criniere/Documents/PB_AD_KA/Data/Demographics_11-2021_Amal_modified.xlsx", sheet = 3, startRow = 2)
demo <- demo %>% select(EXCEL, BRAINBANK, GENDER, AGE)
demo <- demo %>% rename(ID = EXCEL)
data <- merge(data, demo, by.x = "brain_id", by.y = "ID")
data <- data %>%  mutate_at(vars(GENDER, BRAINBANK, brain_id, disease_grp, modality), factor)
centre <- c("A", "B", "C", "IOP", "L", "P", "Q", "R", "R/M")
levels(data$BRAINBANK) <- centre
```
```{r echo = FALSE, message=FALSE,  warning=FALSE}
round_df <- function(x, digits) {
    # round all numeric variables
    # x: data frame 
    # digits: number of digits to round
    numeric_columns <- sapply(x, mode) == 'numeric'
    x[numeric_columns] <-  round(x[numeric_columns], digits)
    x
}
smmry <- function(x) c(summary(x), sd = sd(x,  na.rm = TRUE))

```


### All CATHB 
```{r echo = FALSE, message=FALSE,  warning=FALSE, results = "asis"}
data2 <- data %>% filter(modality == "all CATHB")
data2 <- data2 %>% group_by(brain_id, image_id, cell_id) %>% summarize(moyenne = mean(area_um2, na.rm = TRUE))
a <- as.data.frame(do.call(rbind,tapply(data2$moyenne, data2$brain_id, smmry)))
a <- a[,-7]
a <- round_df(a, 3)

a %>% knitr::kable() %>%  kable_styling(bootstrap_options = c("striped", "hover"))
```

### LF 
```{r echo = FALSE, message=FALSE,  warning=FALSE, results = "asis"}
data2 <- data %>% filter(modality == "LF")
data2 <- data2 %>% group_by(brain_id, image_id, cell_id) %>% summarize(moyenne = sum(area_um2, na.rm = TRUE))
a <- as.data.frame(do.call(rbind,tapply(data2$moyenne, data2$brain_id, smmry)))
a <- a[,-7]

a <- round_df(a, 3)
a %>% knitr::kable() %>%  kable_styling(bootstrap_options = c("striped", "hover"))
```

### minus LF 
```{r echo = FALSE, message=FALSE,  warning=FALSE, results = "asis"}
data2 <- data %>% filter(modality == "minus LF")
data2 <- data2 %>% group_by(brain_id, image_id, cell_id) %>% summarize(moyenne = mean(area_um2, na.rm = TRUE))
a <- as.data.frame(do.call(rbind,tapply(data2$moyenne, data2$brain_id, smmry)))
a <- a[,-7]


a <- round_df(a, 3)
a %>% knitr::kable() %>%  kable_styling(bootstrap_options = c("striped", "hover"))
```

### excl CATHB 
```{r echo = FALSE, message=FALSE,  warning=FALSE, results = "asis"}
data2 <- data %>% filter(modality == "excl CATHB")
data2 <- data2 %>% group_by(brain_id, image_id, cell_id) %>% summarize(moyenne = mean(area_um2, na.rm = TRUE))
a <- as.data.frame(do.call(rbind,tapply(data2$moyenne, data2$brain_id, smmry)))
a <- a[,-7]


a <- round_df(a, 3)
a %>% knitr::kable() %>%  kable_styling(bootstrap_options = c("striped", "hover"))
```


## Size 4 {.tabset}
```{r, echo = FALSE, warning = FALSE, message = FALSE, results = FALSE}
data <- openxlsx::read.xlsx("/home/baptiste.criniere/Documents/PB_AD_KA/Data/icy_size4.xlsx", sheet = 1)
demo <- openxlsx::read.xlsx("/home/baptiste.criniere/Documents/PB_AD_KA/Data/Demographics_11-2021_Amal_modified.xlsx", sheet = 3, startRow = 2)
demo <- demo %>% select(EXCEL, BRAINBANK, GENDER, AGE)
demo <- demo %>% rename(ID = EXCEL)
data <- merge(data, demo, by.x = "brain_id", by.y = "ID")
data <- data %>%  mutate_at(vars(GENDER, BRAINBANK, brain_id, disease_grp, modality), factor)
centre <- c("A", "B", "C", "IOP", "L", "P", "Q", "R", "R/M")
levels(data$BRAINBANK) <- centre
```
```{r echo = FALSE, message=FALSE,  warning=FALSE}
round_df <- function(x, digits) {
    # round all numeric variables
    # x: data frame 
    # digits: number of digits to round
    numeric_columns <- sapply(x, mode) == 'numeric'
    x[numeric_columns] <-  round(x[numeric_columns], digits)
    x
}
smmry <- function(x) c(summary(x), sd = sd(x,  na.rm = TRUE))

```


### All CATHB 
```{r echo = FALSE, message=FALSE,  warning=FALSE, results = "asis"}
data2 <- data %>% filter(modality == "all CATHB")
data2 <- data2 %>% group_by(brain_id, image_id, cell_id) %>% summarize(moyenne = mean(area_um2, na.rm = TRUE))
a <- as.data.frame(do.call(rbind,tapply(data2$moyenne, data2$brain_id, smmry)))
a <- a[,-7]
a <- round_df(a, 3)

a %>% knitr::kable() %>%  kable_styling(bootstrap_options = c("striped", "hover"))
```

### LF 
```{r echo = FALSE, message=FALSE,  warning=FALSE, results = "asis"}
data2 <- data %>% filter(modality == "LF")
data2 <- data2 %>% group_by(brain_id, image_id, cell_id) %>% summarize(moyenne = sum(area_um2, na.rm = TRUE))
a <- as.data.frame(do.call(rbind,tapply(data2$moyenne, data2$brain_id, smmry)))
a <- a[,-7]

a <- round_df(a, 3)
a %>% knitr::kable() %>%  kable_styling(bootstrap_options = c("striped", "hover"))
```

### minus LF 
```{r echo = FALSE, message=FALSE,  warning=FALSE, results = "asis"}
data2 <- data %>% filter(modality == "minus LF")
data2 <- data2 %>% group_by(brain_id, image_id, cell_id) %>% summarize(moyenne = mean(area_um2, na.rm = TRUE))
a <- as.data.frame(do.call(rbind,tapply(data2$moyenne, data2$brain_id, smmry)))
a <- a[,-7]


a <- round_df(a, 3)
a %>% knitr::kable() %>%  kable_styling(bootstrap_options = c("striped", "hover"))
```

### excl CATHB 
```{r echo = FALSE, message=FALSE,  warning=FALSE, results = "asis"}
data2 <- data %>% filter(modality == "excl CATHB")
data2 <- data2 %>% group_by(brain_id, image_id, cell_id) %>% summarize(moyenne = mean(area_um2, na.rm = TRUE))
a <- as.data.frame(do.call(rbind,tapply(data2$moyenne, data2$brain_id, smmry)))
a <- a[,-7]


a <- round_df(a, 3)
a %>% knitr::kable() %>%  kable_styling(bootstrap_options = c("striped", "hover"))
```

