---
title: "Analyse_Area"
output:
  pdf_document: default
  html_document: default
---

```{r setup, include=FALSE}
knitr::opts_chunk$set(echo = TRUE)
```

```{r, echo = FALSE, warning = FALSE, message = FALSE, results = FALSE}
# Librairies
library(tidyverse)
library(openxlsx)
library(lmerTest)
library(lme4)
library(kableExtra)
library(ggpubr)
library(rstatix)
library(car)
library(plotly)
library(sjPlot)

# Importation des datas
data <- openxlsx::read.xlsx("/home/baptiste.criniere/Documents/PB_AD_KA/Data/icy_size3.xlsx", sheet = 1)
demo <- openxlsx::read.xlsx("/home/baptiste.criniere/Documents/PB_AD_KA/Data/Demographics_11-2021_Amal_modified.xlsx", sheet = 3, startRow = 2)
demo <- demo %>% select(EXCEL, BRAINBANK, GENDER, AGE)
demo <- demo %>% rename(ID = EXCEL)
data <- merge(data, demo, by.x = "brain_id", by.y = "ID")
data <- data %>%  mutate_at(vars(GENDER, BRAINBANK, brain_id, disease_grp, modality), factor)
centre <- c("A", "B", "C", "IOP", "L", "P", "Q", "R", "R/M")
levels(data$BRAINBANK) <- centre
```

# Résumé pour tous les individus
```{r results = "asis"}
data2 <- data %>% filter(modality == "all CATHB")
smmry <- function(x) c(summary(x), sd = sd(x))
a <- as.data.frame(do.call( rbind,tapply(data2$area_um2, data2$brain_id, smmry)))
a <- a[,-7]

round_df <- function(x, digits) {
    # round all numeric variables
    # x: data frame 
    # digits: number of digits to round
    numeric_columns <- sapply(x, mode) == 'numeric'
    x[numeric_columns] <-  round(x[numeric_columns], digits)
    x
}

a <- round_df(a, 4)
a %>% knitr::kable()

# Analyse des outliers
# L'individu 58224 à un max 3.5 et la moyenne la plus élevé
table(is_extreme(data2[data2$brain_id == "58224",]$area_um2))
boxplot(data2[data2$brain_id == "58224",]$area_um2)
```

# En travaillant sur les moyennes
## Effet de la maladie
```{r}
# mean by group
data2 <- data %>% filter(modality == "all CATHB")
data2 <- data2 %>% group_by(brain_id) %>% summarize(mean = mean(area_um2, na.rm = TRUE))
group <- data %>% group_by(brain_id, disease_grp) %>% summarize()


data2 <- merge(data2, group, by.x = "brain_id", by.y = "brain_id")


p <- ggboxplot(data2, x = "disease_grp", y = "mean", add = "jitter", color = "disease_grp")+
  stat_compare_means(ref.group = "CTRL", method = "t.test", label = "p.signif")
p
ggplotly(p)

```

## Boxplot par centre
```{r}
# mean by group
data2 <- data %>% filter(modality == "all CATHB")
data2 <- data2 %>% group_by(brain_id) %>% summarize(mean = mean(area_um2, na.rm = TRUE))
group <- data %>% group_by(brain_id, disease_grp) %>% summarize()


data2 <- merge(data2, group, by.x = "brain_id", by.y = "brain_id")
data2 <- merge(data2, unique(data[, c("brain_id", "BRAINBANK")]), by = "brain_id")
data2

p <- ggboxplot(data2, x = "disease_grp", y = "mean", add = "jitter", color = "disease_grp")+
  stat_compare_means(ref.group = "CTRL", method = "t.test", label = "p.signif") +
  facet_wrap(~ BRAINBANK)
p
```


## Effet centre
```{r}
centre <- c("A", "B", "C", "IOP", "L", "P", "Q", "R", "R/M")
levels(data$BRAINBANK) <- centre

data2 <- data %>% filter(modality == "all CATHB")
data2 <- data2 %>% group_by(brain_id) %>% summarize(mean = mean(area_um2, na.rm = TRUE))
group <- data %>% group_by(brain_id, BRAINBANK) %>% summarize()
data2 <- merge(data2, group, by.x = "brain_id", by.y = "brain_id")

res.aov <- data2 %>% anova_test(mean ~ BRAINBANK)
pwc <- data2 %>% tukey_hsd(mean ~ BRAINBANK)
pwc <- pwc %>% add_xy_position(x = "BRAINBANK")
ggboxplot(data2, x = "BRAINBANK", y = "mean", add = "jitter", color = "BRAINBANK")+
stat_pvalue_manual(pwc, hide.ns = TRUE) +
  labs(
    subtitle = get_test_label(res.aov, detailed = TRUE),
    caption = get_pwc_label(pwc)
    )
```

## Effet sexe
```{r}
# mean by group
data2 <- data %>% filter(modality == "all CATHB")
data2 <- data2 %>% group_by(brain_id) %>% summarize(mean = mean(area_um2, na.rm = TRUE))
group <- data %>% group_by(brain_id, GENDER) %>% summarize()


data2 <- merge(data2, group, by.x = "brain_id", by.y = "brain_id")


ggboxplot(data2, x = "GENDER", y = "mean", add = "jitter", color = "GENDER")+
  stat_compare_means(ref.group = "F", method = "t.test", label = "p.signif")
```

# Modélisation all CATHB
On s'intéresse d'abord à la différence entre le groupe des contrôles.
## Analyse des CTRL
On va regarder les contrôles et regarder s'il y a difference lié au centre, au sexe ou à l'âge.
Il n'y pas de différence lié à ces variables.
```{r}
# Représentation graphique
# Data management
data2 <- data %>% filter(disease_grp %in% c("CTRL") & modality == "all CATHB")
summary(data2$area_um2)

# ordre <- data2 %>% arrange(disease_grp)
# ordre$brain_id <- factor(ordre$brain_id)
# str(ordre$brain_id)
# a <- unique(ordre$brain_id)
# data2$brain_id <- factor(data2$brain_id, levels = a)

# Histogramme
data2 %>% ggplot(aes(x = log(area_um2), fill = BRAINBANK)) +
  geom_histogram() +
  facet_wrap(~ brain_id, ncol = 5) +
  theme_bw() +
  scale_fill_manual(values = c("darkblue", "darkred", "darkolivegreen3"))

# Boites à moustache
# mean by group
data2 <- data %>% filter(disease_grp %in% c("CTRL") & modality == "all CATHB")
data2 <- data2 %>% group_by(brain_id) %>% summarize(mean = mean(area_um2, na.rm = TRUE))
group <- data %>% group_by(brain_id, BRAINBANK) %>% summarize()
data2 <- merge(data2, group, by.x = "brain_id", by.y = "brain_id")
ggboxplot(data2, x = "BRAINBANK", y = "mean", add = "jitter", color = "BRAINBANK")+
  stat_compare_means(ref.group = "F", method = "t.test", label = "p.signif")

# On teste les effets de l'âge, du sexe et du centre sur le groupe contrôle
data2 <- data %>% filter(modality == "all CATHB" & disease_grp %in% c("CTRL"))
mod <- lmerTest::lmer(log(area_um2) ~  BRAINBANK + GENDER + AGE + (1 | brain_id), data = data2)
summary(mod)
ggResidpanel::resid_panel(mod)
```

## CTRL vs SAD
Pas d'effet significatif du groupe sur la variable AREA, cependant lorsque l'on retire le groupe belge il y a un effet significatif
```{r}
# Modèle mixte complet en corrige selon l'age et le sexe des individus
# On applique la fonction log à notre outcome
# On a pas d'effet significatif entre le groupe des contrôles et celui des SAD
data2 <- data %>% filter(modality == "all CATHB" & disease_grp %in% c("SAD", "CTRL"))
mod <- lmerTest::lmer(log(area_um2) ~ disease_grp + AGE + GENDER + BRAINBANK + (1 | brain_id), data = data2)
summary(mod)
ggResidpanel::resid_panel(mod)

# Modèle mixte complet en supprimant les individus appartenant au centre belge en corrige selon l'age et le sexe des individus
# Lorsque l'on supprime les individus appartenant au centre belge on observe un effet significatif (p*)
data2 <- data %>% filter(modality == "all CATHB" & disease_grp %in% c("SAD", "CTRL"))
data2 <- data2 %>% filter(BRAINBANK %in% c("P", "B"))
mod <- lmerTest::lmer(log(area_um2) ~ disease_grp + AGE + GENDER  + (1 | brain_id), data = data2)
summary(mod)
ggResidpanel::resid_panel(mod)

# Explications
# Ca doit être dû à un cas chez les Alzheimers
# Test en supprimant "58224" ça change rien
data2 <- data %>% filter(modality == "all CATHB" & disease_grp %in% c("SAD", "CTRL"))
data2 <- data2 %>% filter(brain_id != "58224")
mod <- lmerTest::lmer(log(area_um2) ~ disease_grp + AGE + GENDER + (1 | brain_id), data = data2)
summary(mod)
# Le problème c'est les trois individus cas du groupe des belges ils ont des valeurs très élevés.
# 58344 58224 54694
```

## CTRL vs APP
```{r}
# Modèle mixte complet en corrige selon l'age et le sexe des individus
# On applique la fonction log à notre outcome
# On observe un effet significatif du groupe sur le log(AREA). Ici on ne tient pas compte du centre de l'étude.
# En effet les centres sont
data2 <- data %>% filter(modality == "all CATHB" & disease_grp %in% c("APP", "CTRL"))
mod <- lmerTest::lmer(log(area_um2) ~ disease_grp + AGE + GENDER + (1 | brain_id), data = data2)
summary(mod)
ggResidpanel::resid_panel(mod)
```

## CTRL vs DS
```{r}
# Modèle mixte complet en corrige selon l'age et le sexe des individus
# Pas de différence significative entre CTRL et DS
data2 <- data %>% filter(modality == "all CATHB" & disease_grp %in% c("DS", "CTRL"))
mod <- lmerTest::lmer(log(area_um2) ~ disease_grp + AGE + GENDER + (1 | brain_id), data = data2)
summary(mod)
ggResidpanel::resid_panel(mod)
```

## CTRL vs DSD
```{r}
# Modèle mixte complet en corrige selon l'age et le sexe des individus
# Pas de différence significative entre CTRL et DSD
data2 <- data %>% filter(modality == "all CATHB" & disease_grp %in% c("DSD", "CTRL"))
mod <- lmerTest::lmer(log(area_um2) ~ disease_grp + AGE + GENDER + (1 | brain_id), data = data2)
summary(mod)
ggResidpanel::resid_panel(mod)
```

## CTRL vs APPP
```{r}
# Modèle mixte complet en corrige selon l'age et le sexe des individus
# Pas de différence significative entre CTRL et DSD
data2 <- data %>% filter(modality == "all CATHB" & disease_grp %in% c("DUPAPP", "CTRL"))
mod <- lmerTest::lmer(log(area_um2) ~ disease_grp + AGE + GENDER + (1 | brain_id), data = data2)
summary(mod)
ggResidpanel::resid_panel(mod)
```

# Traitement vs contrôle
```{r}
data2 <- data %>% filter(modality == "all CATHB" & BRAINBANK != "A")
data2$disease_grp <- relevel(data2$disease_grp, ref = "CTRL")
mod <- lmer(log(area_um2) ~ disease_grp + GENDER +  (1 | brain_id), data = data2)
Anova(mod)

table(data[data$modality=="all CATHB",]$brain_id)



emmeans::emmeans(mod, trt.vs.ctrl ~ disease_grp)$contrasts

data2 <- data %>% filter(modality == "all CATHB")
data2 %>% ggplot(aes(x = brain_id, y = log(area_um2), color = BRAINBANK)) +
  geom_boxplot(outlier.shape = NA) +
  facet_wrap(~ disease_grp, scales = "free") +
  theme_classic()
```

# Avec la variable nb_poncta_area_um2_weighted
```{r}
data2 <- data %>% filter(modality == "all CATHB")
data2$disease_grp <- relevel(data2$disease_grp, ref = "CTRL")
mod <- lmerTest::lmer(sqrt(nb_poncta_area_um2_weighted) ~ disease_grp + AGE + GENDER +  (1 | brain_id), data = data2)
ggResidpanel::resid_panel(mod)
summary(mod)
Anova(mod)
emmeans::emmeans(mod, trt.vs.ctrl ~ disease_grp)$contrasts


data2 <- data %>% filter(modality == "all CATHB" & disease_grp %in% c("DSD", "CTRL"))
mod <- lmerTest::lmer(log(area_um2) ~ disease_grp + AGE + GENDER + (1 | brain_id), data = data2)
summary(mod)
ggResidpanel::resid_panel(mod)




mod <- lm(sqrt(nb_poncta_area_um2_weighted) ~ brain_id + disease_grp + AGE + GENDER, data = data2)
summary(mod)
```


# En modifiant le traitement d'image
```{r}
# Type de traitement d'image
# "all CATHB"  "contour"    "excl CATHB" "LF"         "minus LF"  
levels(data$modality)
# "contour"
# Traitement vs contrôle

data2 <- data %>% filter(modality == "excl CATHB")
data2$disease_grp <- relevel(data2$disease_grp, ref = "CTRL")
mod <- lmer(log(area_um2) ~ disease_grp + GENDER  + AGE + (1 | brain_id), data = data2)
Anova(mod)
emmeans::emmeans(mod, trt.vs.ctrl ~ disease_grp)$contrasts

data2 <- data %>% filter(modality == "LF")
data2$disease_grp <- relevel(data2$disease_grp, ref = "CTRL")
mod <- lmer(log(area_um2) ~ disease_grp + GENDER  + AGE + (1 | brain_id), data = data2)
Anova(mod)
emmeans::emmeans(mod, trt.vs.ctrl ~ disease_grp)$contrasts

data2 <- data %>% filter(modality == "minus LF")
data2$disease_grp <- relevel(data2$disease_grp, ref = "CTRL")
mod <- lmer(log(area_um2) ~ disease_grp + GENDER   + AGE +  (1 | brain_id), data = data2)
Anova(mod)
emmeans::emmeans(mod, trt.vs.ctrl ~ disease_grp)$contrasts
```

# Size 4
```{r}
# Importation des datas
data <- openxlsx::read.xlsx("/home/baptiste.criniere/Documents/PB_AD_KA/Data/icy_size4.xlsx", sheet = 1)
demo <- openxlsx::read.xlsx("/home/baptiste.criniere/Documents/PB_AD_KA/Data/Demographics_11-2021_Amal_modified.xlsx", sheet = 3, startRow = 2)
demo <- demo %>% select(EXCEL, BRAINBANK, GENDER, AGE)
demo <- demo %>% rename(ID = EXCEL)
data <- merge(data, demo, by.x = "brain_id", by.y = "ID")
data <- data %>%  mutate_at(vars(GENDER, BRAINBANK, brain_id, disease_grp, modality), factor)
```

## Effet de la maladie
```{r}
# Type de traitement d'image
# "all CATHB"  "contour"    "excl CATHB" "LF"         "minus LF"  
levels(data$modality)
# "contour"
# Traitement vs contrôle
data2 <- data %>% filter(modality == "all CATHB")
data2$disease_grp <- relevel(data2$disease_grp, ref = "CTRL")
mod <- lmer(log(area_um2) ~ disease_grp + GENDER  + AGE  + (1 | brain_id), data = data2)
Anova(mod)
emmeans::emmeans(mod, trt.vs.ctrl ~ disease_grp)$contrasts

data2 <- data %>% filter(modality == "excl CATHB")
data2$disease_grp <- relevel(data2$disease_grp, ref = "CTRL")
mod <- lmer(log(area_um2) ~ disease_grp + GENDER  + AGE  + (1 | brain_id), data = data2)
Anova(mod)
emmeans::emmeans(mod, trt.vs.ctrl ~ disease_grp)$contrasts

data2 <- data %>% filter(modality == "LF")
data2$disease_grp <- relevel(data2$disease_grp, ref = "CTRL")
mod <- lmer(log(area_um2) ~ disease_grp + GENDER  + AGE + (1 | brain_id), data = data2)
Anova(mod)
emmeans::emmeans(mod, trt.vs.ctrl ~ disease_grp)$contrasts

data2 <- data %>% filter(modality == "minus LF")
data2$disease_grp <- relevel(data2$disease_grp, ref = "CTRL")
mod <- lmer(log(area_um2) ~ disease_grp + GENDER   + AGE +  (1 | brain_id), data = data2)
Anova(mod)
emmeans::emmeans(mod, trt.vs.ctrl ~ disease_grp)$contrasts
```
